臺灣臺南地方法院刑事判決
110年度易字第895號
公  訴  人  臺灣臺南地方檢察署檢察官
被      告  黃榮得



上列被告因竊盜案件，經檢察官提起公訴（110年度偵字第16870
號），被告於本院準備程序中就被訴事實為有罪之陳述，經告知
簡式審判程序之旨，並聽取被告及公訴人意見後，本院裁定以簡
式審判程序進行審理，判決如下：
    主  文
黃榮得犯侵入住宅竊盜罪，處有期徒刑陸月，如易科罰金，以新
臺幣壹仟元折算壹日。
未扣案之犯罪所得新臺幣參佰元沒收，於全部或一部不能沒收或
不宜執行沒收時，追徵其價額。
    事  實
一、黃榮得於民國110年7月13日晚間9時10分許，駕駛車牌號碼0
    0-0000號自用小客車，行經林登讚位在臺南市○○區○○路00號
    住處前，見該處大門未關且無人看管，認有機可乘，即意圖
    為自己不法之所有，基於侵入住宅竊盜之犯意，自該處大門
    侵入其內，徒手開啟林登讚停放該處之車牌號碼000-000號
    普通重型機車之置物箱，竊取其內現金新臺幣（下同）300
    元，得手後旋駕駛上開車輛離去。嗣因林登讚發覺遭竊報警
    處理，經警調閱監視器錄影畫面始查悉上情。
二、案經林登讚訴由臺南市政府警察局永康分局報告臺灣臺南地
    方檢察署檢察官偵查起訴。
    理  由
一、按被告黃榮得所犯為死刑、無期徒刑、最輕本刑3年以上有
    期徒刑以外之罪，亦非高等法院管轄之第一審案件，其於準
    備程序中就被訴事實為有罪之陳述，經告知簡式審判程序之
    旨，並聽取檢察官及被告之意見後，本院依刑事訴訟法第27
    3條之1第1項規定裁定進行簡式審判程序，是本案之證據調
    查，依同法第273條之2規定，不受同法第159條第1項、第16
    1條之2、第161條之3、第163條之1及第164條至第170條所規
    定證據能力認定及調查方式之限制，合先敘明。
二、上開犯罪事實，業據被告於警詢、本院準備程序、審理中均
    坦承不諱，核與告訴人林登讚於警詢、偵查中之指述、證人
    林登全於警詢、偵查中之證述相符（見警卷第7頁至第13頁
    ，偵卷第65頁至第66頁），並有監視器錄影畫面翻拍照片、
    現場照片在卷可稽（見警卷第15頁至第19頁，偵卷第69頁至
    第73頁），足認被告任意性之自白確與事實相符，堪以採信
    ；是本案事證明確，被告犯行洵堪認定，應予依法論科。
三、論罪科刑：
　㈠核被告所為，係犯刑法第321條第1項第1款之侵入住宅竊盜罪
    。
　㈡爰審酌被告前已有數次竊盜前案紀錄，竟不知悔改，不思以
    正途獲取所需，任意違犯上開竊盜犯行，足見其漠視他人財
    物之所有權，法紀觀念薄弱，對社會治安及他人財產安全均
    造成危害，殊為不該；惟念被告犯後坦承犯行，表現悔意，
    並獲得告訴人諒解，有本院公務電話紀錄存卷可佐（見本院
    卷第59頁）；兼衡被告所竊金額不高，暨其自陳學歷為國小
    畢業、離婚、有3名成年子女、現無家屬須扶養、家庭經濟
    狀況為貧寒（見本院卷第99頁）等一切情狀，量處如主文所
    示之刑，並諭知易科罰金之折算標準，以示懲儆。
　㈢公訴意旨固以：被告前有多次竊盜前案紀錄，雖有工作能力
    ，卻僅因經濟狀況不佳，任意違犯多次竊盜犯行，可見已養
    成以偷竊獲取財物之習慣，請依刑法第90條、竊盜犯贓物犯
    保安處分條例第3條規定諭知被告於刑之執行前令入勞動場
    所強制工作等語。惟查：被告有多次竊盜前案紀錄，固有臺
    灣高等法院被告前案紀錄表在卷可考（見本院卷第11頁至第
    55頁），但以本案而論，被告所為係隨機偶發之犯罪，尚非
    有縝密計畫之職業性犯案模式，亦無證據足證被告長期恃此
    為生，檢察官復未舉出除被告前案紀錄以外之證據資料以具
    體證明被告有犯罪之習慣，自難僅因被告有多次竊盜前案紀
    錄，即認定其必有藉強制工作矯治犯罪惡習之必要。況強制
    工作之保安處分係就被告人身自由長期且嚴格之限制，本應
    從嚴認定，被告既經判處如主文所示之徒刑，實可藉由刑之
    執行矯正其偏差之觀念。從而，本院衡酌被告之犯罪時間、
    犯案手段、情節，並參酌比例原則中之必要性原則及罪刑相
    當性原則後，認量處被告如主文所示之刑度，應已足收懲戒
    警惕之效，尚無再令被告入勞動場所強制工作之必要，併此
    指明。
四、沒收部分：
　　被告竊得之現金300元為其犯罪所得，且未經尋獲或發還，
    應依刑法第38條之1第1項前段規定宣告沒收，於全部或一部
    不能沒收或不宜執行沒收時，則應依同條第3項規定，追徵
    其價額。　　
據上論斷，應依刑事訴訟法第273條之1第1項、第299條第1項前
段，判決如主文。
本案經檢察官蘇榮照提起公訴，檢察官林容萱到庭執行職務。
中　　華　　民　　國　　110 　年　　11　　月　　22　　日
                  刑事第四庭  法　官　王鍾湄
以上正本證明與原本無異。
如不服本判決應於收受本判決後20日內向本院提出上訴書狀，並
應敘述具體理由。其未敘述上訴理由者，應於上訴期間屆滿後20
日內向本院補提理由書狀（均須按他造當事人之人數附繕本）「
切勿逕送上級法院」。 
　　　　　　　　　            書記官  蘇冠杰
中　　華　　民　　國　　110 　年　　11　　月　　22　　日
附錄本案論罪科刑法條：
刑法第320條
意圖為自己或第三人不法之所有，而竊取他人之動產者，為竊盜
罪，處5年以下有期徒刑、拘役或500,000元以下罰金。
意圖為自己或第三人不法之利益，而竊佔他人之不動產者，依前
項之規定處斷。
前2項之未遂犯罰之。
刑法第321條
犯前條第1項、第2項之罪而有下列情形之一者，處6月以上5年以
下有期徒刑，得併科500,000元以下罰金：
一、侵入住宅或有人居住之建築物、船艦或隱匿其內而犯之。
二、毀越門窗、牆垣或其他安全設備而犯之。
三、攜帶兇器而犯之。
四、結夥3人以上而犯之。
五、乘火災、水災或其他災害之際而犯之。
六、在車站、港埠、航空站或其他供水、陸、空公眾運輸之舟、
    車、航空機內而犯之。
前項之未遂犯罰之。